臺灣臺中地方法院刑事判決　　　　　　　　　　　　九十一年度易字第二三九號
　　公　訴　人　臺灣臺中地方法院檢察署檢察官
　　被　　　告　乙○○
右列被告因違反保護令等案件，經檢察官提起公訴（九十一年度偵字第一三八二０號
），本院判決如左：
    主  文
乙○○違反法院依家庭暴力防治法第十三條第二項第一款、第二款規定所為禁止實施
家庭暴力行為及禁止直接騷擾行為之民事通常保護令裁定，處拘役伍拾日，如易科罰
金，以佰元折算壹日。
    事  實
一、乙○○（前曾於民國七十八年、七十九年間因違反麻醉藥品管理條例、肅清煙毒
    條例等案件，後經併定應執行刑及適用減刑條例減刑為應執行有期徒刑六年八月
    ，經送監執行及假釋付保護管束出監，於八十五年八月二十六日經縮刑期滿且假
    釋未經撤銷視為執行完畢，故不構成累犯）與甲○○係夫妻關係，二人間具有家
    庭暴力防治法第三條第一款所定之家庭成員關係。乙○○前即有多次毆打甲○○
    之行為，並經甲○○向本院聲請核民事通常保護令，後經本院於民國八十九年八
    月十四日以八十九年度家護字第三三二號對乙○○核發禁止實施家庭暴力行為及
    禁止直接、間接騷擾行為之民事通常保護令裁定，詎上開通常保護令期滿後，乙
    ○○又於九十年六月二十日再度對甲○○施暴，甲○○乃又於九十年八月二十日
    經本院家事法庭依家庭暴力法第十三條第二項第一、二款之規定，以九十年度家
    護字第五五二號民事通常保護令裁定令乙○○不得對甲○○實施身體或精神上之
    不法侵害之行為，及不得直接或間接對於甲○○為騷擾行為，保護令之有效期間
    為壹年，而該民事通常保護令已於九十年八月二十九日送達予乙○○收受（本院
    家事法庭法官亦曾於九十年八月十四日通知乙○○、甲○○二人到院訊問，甲○
    ○並撤回部分保護令之聲請），乙○○明知已有民事通常保護令存在，竟仍不加
    以遵守，於九十一年七月十四日下午六時五十分許，在臺中縣潭子鄉○○○路與
    潭興路口甲○○擺設麵攤處，僅因甲○○認生意收入不佳乃阻止其與友人賭玩撲
    克牌之細故，乙○○心中感到不滿，竟基於普通傷害及違反保護令之犯意，先出
  言辱罵甲○○，接續即出手毆打甲○○之臉部，致使甲○○受有右眼下方瘀腫之
    傷害，而違反本院依家庭暴力防治法第十三條第二項第一款、第二款規定所為禁
    止實施家庭暴力及直接或間接騷擾甲○○行為之裁定。甲○○為防止乙○○繼續
    對施暴則趁隙跑離現場，乙○○見狀猶自後緊追欲繼續追打施暴，經甲○○向路
    過之巡邏警員報案，員警即以現行犯將乙○○加以逮捕，始發現上情。
二、案經甲○○訴由臺中縣警察局豐原分局報請臺灣臺中地方法院檢察署檢察官偵查
    起訴。
    理  由
一、右揭事實，業據被告乙○○於本院理時均坦承不諱，核與告訴人即被害人甲○○
    於警訊中及本院審理時到庭所指訴之情節相符，並有本院家事法庭九十年度家護
    字第五五二號民事通常保護令裁定一紙、送達證書、訊問筆錄及甲○○受傷之照
    片二幀在卷足資佐證，足認被告之自白與事實相符，足堪採信，本件事證明確，
    被告犯行洵堪認定。
二、核被告乙○○所為，係犯家庭暴力防治法第五十條第一款、第二款之違反保護令
    罪（公訴人起訴書漏引第一款）及刑法第二百七十七條第一項之普通傷害罪。又
    本院家事法庭所核發九十年度家護字第五五二號民事通常保護令，係以一民事通
    常保護令命被告不得對被害人實施身體、精神上不法侵害之行為，以及不得直接
    或間接對於被害人為騷擾之聯絡行為，故被告上開一違反保護令之行為，雖同時
    違反上開二條款之規定，惟被告之行為仍僅係違反同一民事通常保護令之禁止裁
    定，即僅構成家庭暴力防治法第五十條一罪，即被告上開犯行，係違反前開保護
    令之一個行為，僅違反之保護令之內容有二項，應僅論以一罪，併予敘明。又被
    告以一行為而觸犯家庭暴力防治法第五十條第一款、第二款之違反保護令罪及刑
    法第二百七十七條第一項之普通傷害罪，係屬一行為觸犯二不同罪名之異種想像
    競合犯，應依刑法第五十五條之規定，從一重以家庭暴力防治法第五十條第一款
    、第二款之違反保護令罪處斷（公訴人認應數罪併罰，尚有未洽，附此敘明）。
    爰審酌被告之平日素行、犯罪之動機、目的僅因一時細故即出言辱罵與出手毆打
    其妻，被告不念夫妻之情，漠視保護令所為之禁止行為，一再以家庭暴力行為相
    向，對其妻之身、心影響鉅大、被害人所受傷害之程度、所生危害及被告犯後尚
    能坦承犯行態度尚屬良好等一切情狀，量處如主文所示之刑，並諭知易科罰金之
    折算標準，以資懲儆。
據上論斷，應依刑事訴訟法第二百九十九條第一項前段，家庭暴力防治法第五十條第
一款、第二款，刑法第十一條前段、第二百七十七條第一項、第五十五條、第四十一
條第一項前段，罰金罰鍰提高標準條例第一條前段、第二條，判決如主文。
本案經檢察官謝名冠到庭執行職務。
中      華      民      國      九十一      年      九      月    九    日
                                    臺灣臺中地方法院刑事第六庭
                                        法  官  許  旭  聖
右正本證明與原本無異。
如不服本判決，應於判決送達後十日內向本院提出上訴狀（須附繕本），上訴於
臺灣高等法院臺中分院。
                                        書記官
中      華      民      國      九十一      年      九      月    九    日
附錄本案論罪科刑法條：
家庭暴力防治法第五十條：
違反法院依第十三條、第十五條所為之下列裁定者，為本法所稱之違反保護令罪，處
三年以下有期徒刑、拘役或科或併科新台幣十萬元以下罰金︰
一  禁止實施家庭暴力行為。
二  禁止直接或間接騷擾、接觸、通話或其他連絡行為。
三  命遷出住居所。
四  遠離住居所、工作場所、學校或其他特定場所。
五命完成加害人處遇計畫：戒癮治療、精神治療、心理輔導或其他治療
    、輔導。
刑法第二百七十七條第一項：
傷害人之身體或健康者，處三年以下有期徒刑、拘役或一千元以下罰金。
